最  高  行  政  法  院  裁  定
                                     100年度裁字第1710號
聲  請  人  卓清波
上列聲請人因與相對人臺中市大甲地政事務所間地籍圖事件，對
於中華民國96年2月27日本院96年度裁字第431號裁定、98年6月
18日本院98年度裁字第1541號裁定、98年12月24日本院98年度裁
字第3315號裁定，聲請再審，經臺中高等行政法院裁定移送，本
院裁定如下：
    主  文
再審之聲請駁回。
再審訴訟費用由聲請人負擔。
    理  由
一、按聲請再審，應依行政訴訟法第283條準用第277條第1項第4
    款之規定表明再審理由，此為必須具備之程式。所謂表明再
    審理由，必須指明確定裁定，有如何合於再審理由之具體情
    事，始為相當。倘僅泛言有何條款之再審事由，而無具體情
    事者，尚難謂已合法表明再審理由。如未表明再審理由，法
    院無庸命其補正。
二、緣聲請人以其所有坐落臺中縣大甲鎮○○段232地號土地因
    相對人就坐落同地段223地號土地重測後之地籍圖發生錯誤
    ，致前揭聲請人所有之土地界址位移，向相對人陳情請求更
    正坐落臺中縣大甲鎮○○段223地號土地之地籍圖，經相對
    人否准所請，聲請人不服，提起訴願，遭決定駁回。循序提
    起本件行政訴訟，案經臺中高等行政法院94年度訴字第154
    號判決駁回其訴、本院96年度裁字第431號裁定駁回其上訴
    而告確定。嗣聲請人對臺中高等行政法院94年度訴字第154
    號判決提起再審之訴，經原審法院96年度再字第17號判決駁
    回。聲請人提起上訴，經本院98年度裁字第1541號裁定以其
    上訴不合法為由，駁回上訴。聲請人復對臺中高等行政法院
    96年度再字第17號判決提起再審之訴，經原審法院以98年度
    再字第28號判決駁回，聲請人仍未甘服，對該判決提起上訴
    ，經本院98年度裁字第3315號裁定以其不合法為由，駁回上
    訴。茲聲請人主張本院98年度裁字第3315號確定裁定有行政
    訴訟法第273條第1項第13款、第14款所定事由，對之聲請再
    審，經核其聲請狀內記載之再審理由，無非說明其對於前訴
    訟程序確定裁判不服之實體上理由，而對於本院上開確定裁
    定以聲請人未具體表明原審判決如何違背法令之理由，其上
    訴為不合法，據以駁回上訴，究有如何合於行政訴訟法第27
    3條第1項第13款、第14款規定之具體情事，則未據敘明，依
    上開規定及說明，其聲請自非合法，併駁回。
三、據上論結，本件聲請為不合法。依行政訴訟法第283條、第
    278條第1項、第104條、民事訴訟法第95條、第78條，裁定
    如主文。
中    華    民    國    100   年    7     月    21    日
                    最高行政法院第七庭
                        審判長法官  蔡  進  田
                              法官  陳  金  圍
                              法官  林  樹  埔
                              法官  胡  國  棟
                              法官  江  幸  垠

以  上  正  本  證  明  與  原  本  無  異
中    華    民    國    100   年    7     月    22    日
                              書記官  邱  彰  德